【裁判字號】    99,上更(一),244
【裁判日期】    990928
【裁判案由】    違反槍砲彈藥刀械管制條例
【裁判全文】
臺灣高等法院刑事判決             99年度上更(一)字第244號
上  訴  人  臺灣新竹地方法院檢察署檢察官
被      告  乙○○
選任辯護人  扶助律師陳學驊
上列上訴人因被告違反槍砲彈藥刀械管制條例案件，不服臺灣新
竹地方法院98年度訴字第275號，中華民國98年12月24日第一審
判決（起訴案號：臺灣新竹地方法院檢察署98年度偵字第1305號
），提起上訴，本院判決後，經最高法院發回更審，本院判決如
下：
    主  文
原判決撤銷。
乙○○未經許可持有空氣槍，累犯，處有期徒刑年陸月，併科
罰金新臺幣壹拾萬元，罰金如易服勞役，以新臺幣壹仟元折算壹
日。扣案空氣槍壹枝（槍枝管制編號：0000000000號）、小型高
壓氣體鋼瓶柒瓶、外接式高壓氣體鋼瓶壹瓶、塑膠彈丸壹瓶均沒
收。
    事  實                                                                
一、乙○○曾因違反兒童及少年性交易防制條例案件，經臺灣新
    竹地方法院以87年度少連訴字第48號判處有期徒刑3年4月、
    併科罰金銀元10萬元確定；復因違反毒品危害防制條例案件
    ，經該法院以89年度竹簡字第85號判處有期徒刑6月確定，
    上開二罪合併定應執行有期徒刑3年10月、併科罰金銀元10
    萬元，嗣於民國93年5月28日縮短刑期假釋，於93年9月16日
    罰金部分易服勞役執行完畢出監。嗣因撤銷假釋，再於95年
    2月27日入監，於96年10月10日因縮刑期滿執行完畢。
二、詎其猶不知悔改，於某不詳日期以不詳方法持有具有殺傷力
    之空氣槍1枝（槍枝管制編號：0000000000號）、7瓶小型高
    壓氣體鋼瓶、外接式高壓氣體鋼瓶1瓶、塑膠彈丸1瓶，並放
    置在友人甲○○交付使用之車號3359-DX號自小客車（白色
    福特休旅車）車箱內。另於不詳日期於不詳地點將友人甲○
    ○交付使用之車牌號碼3371-HJ號自小客車（紅色賓士轎車
    ）車牌換掛在車號3359-DX號自小客車車體上，於98年2月5
    日凌晨2時許，駕駛懸掛3371-HJ號車牌之3359-DX號車輛前
    往新竹縣湖口鄉○○路○段342巷33號珍愛汽車旅館，將該車
    停放在旅館門口外以等待友人劉光遠，待劉光遠搭乘由翁廷
    風所駕駛之車號CB-5972號三陽喜美自小客車到達後，即與
    劉光遠共同進入旅館115室休息，劉光遠之女友周家如、周
    家如之弟周子強、另二名姓名年籍不詳綽號「小寶」及「醜
    大」（或「醜王」）之成年男子陸續進入該汽車旅館115號
    房後，乙○○隨即駕駛車號3359-DX白色福特休旅車（懸掛
    3371-HJ車牌）搭載周子強外出購買宵夜。嗣於同日凌晨2時
    40分許，乙○○駕車欲返回上開汽車旅館，經由新竹市○道
    ○路轉入國道一號公路匝道口（北上車道93.5公里）時，為
    警攔檢發現其神色有異而查獲其為通緝犯身分，繼於白色福
    特休旅車駕駛座後方踏板上起出上開空氣槍1枝、小型高壓
    氣體鋼瓶7瓶、外接式高壓氣體鋼瓶1瓶、塑膠彈丸1瓶。
三、案經內政部警政署國道公路警察局第二警察隊報告臺灣新竹
    地方法院檢察署檢察官偵查起訴。
    理  由                                                                
壹、程序部分：
一、證人丙○○於警詢之供述，係屬被告以外之人於審判外之陳
    述，經被告之辯護人對該證據能力有所爭執（本院卷第53頁
    反面），公訴人復未主張上開警詢筆錄有何例外得為證據之
    情形，依刑事訴訟法第159條第1項規定，應認無證據能力。
二、證人周子強於警詢之陳述；證人周子強、翁廷風、曾清溪於
    檢察官訊問之陳述；證人陳健男於檢察事務官詢問之陳述，
    被告及辯護人業於本院準備程序時同意作為證據（本院卷第
    53頁反面），復未於言詞辯論終結前聲明異議，依刑事訴訟
    法第159條之5第2項、第1項規定，視為同意作為證據。本院
    並審酌上揭證人於警詢時所為之陳述，係出於自由意志，並
    無證明力顯然過低之情形，於檢察官偵查中所為之證詞均經
    具結（檢察事務官前無庸具結），合於法定要件，亦無顯不
    可信之情狀，認屬適當，應均有證據能力。
三、按被告陳述其自白係出於不正之方法者，應先於其他事證而
    為調查，該自白如係經檢察官提出者，法院應命檢察官就自
    白之出於自由意志，指出證明之方法。被告及辯護人爭執被
    告於98年7月28日偵查中所為扣案槍枝是在玩具店買的、有
    看過扣案槍枝等部分自白之任意性，且檢察官於起訴書一、
    「證據清單及待證事實」欄編號(一)，固舉被告於偵訊中之陳
    述為證，然其亦明白記載：「.....（被告於偵訊中供承有
    看過扣案之槍枝等詞，係誤認如此陳述可換取輕刑，此不利
    於己之陳述無任意性）」等語（起訴書第2頁），檢察官顯
    係以被告於98年7月28日關於此部分之自白不具任意性，而
    未援為證據方法，故本院認被告於98年7月28日有關「扣案
    槍枝自白」之部分不得為本案證據。
四、卷附內政部警政署刑事警察局鑑驗書為公務員職務上製作之
    證明文書；珍愛汽車旅館房客住宿登記表、遠傳電信股份有
    限公司對帳單均為從事業務之人於業務上或通常業務過程所
    須製作之紀錄文書，均查無不可信之特別情況，依刑事訴訟
    法第159條之4之規定，均有證據能力。
貳、實體部分：
一、訊據被告乙○○固不否認其於98年2月5日凌晨2時許，駕駛
    車號3359-DX白色福特休旅車（懸掛3371-HJ車牌），行經國
    道一號高速公路新竹交流道匝道口（北上93.5公里處）為警
    攔查，並於車內起出空氣槍1枝、小型高壓氣體鋼瓶7瓶、外
    接式高壓氣體鋼瓶1瓶、塑膠彈丸1瓶等情，惟矢口否認有未
    經許可持有槍枝犯行，辯稱：98年2月5日當天伊是坐計程車
    先到珍愛汽車旅館，周家如隔約15分鐘後到，之後周家如先
    打電話給周子強，在周子強還沒來時，「小寶」和他朋友先
    來，他們是準備一起出去玩，「小寶」和他朋友開被警察查
    獲的車子來，伊知道他們開的是權利車，但不知道是不是贓
    車，之後伊向「小寶」借車出去買宵夜，伊開車搭載周子強
    ，伊等沒有去湖口，直接上高速公路，當天被查獲時，伊不
    知道車上有槍，如果知道，伊一定會開車逃跑云云。辯護人
    為被告辯護稱：被告否認犯行，被告當時所開的車是向友人
    所借，不知道車上有槍械，這部分尚難認定被告持有槍械云
    云。經查：
  (一)上揭事實，業據證人即國道二隊楊梅分隊小隊長曾清溪於偵
    查中具結證稱：臨檢點是在匝道中間，還沒有到主線，是從
    公道五下來的匝道，跟光復路過來的匝道交接處，若乙○○
    發現臨檢，是沒有辦法倒車出去，因為還有其他車輛，又因
    攔獲他時，他很慌張，臉色就變白了，且他並無證件，查詢
    車籍時，車牌與車子本身的車牌不符，伊等開單找不到原屬
    車號，乙○○就打電話給他朋友，他說車牌放車上，他在找
    的時候，伊等有經過他同意將黑色包包打開，一打開就發現
    一把槍等語（偵卷第113、114頁）；於原審法院具結證稱：
    當時伊等在做一般性酒駕攔檢，攔到被告所駕駛的白色福特
    休旅車，發現被告神色緊張，就把被告攔到巡邏車前方，巡
    邏車是在公道五交流道要北上的匝道槽化線處，之後就跟被
    告索閱證件，被告說都沒有帶，經查詢後被告所駕駛之白色
    福特休旅車有移用他車牌照的情形，被告就打電話給他友人
    問白色休旅車的車牌在哪裡，他朋友說在車上，被告自己找
    不到，要警方協助找，伊等就幫他找，後來還是找不到車牌
    ，但是伊等在後座發現一個黑色包包，伊等經過被告同意打
    開該包包，就發現裡面有本件扣案的空氣槍，槍枝在被告所
    乘坐駕駛座後方的腳踏墊下方，是在踏墊上橫著放，第二排
    的座椅是一整排的等語綦詳（原審卷第65、67頁）。並有扣
    案空氣槍1枝、小型高壓氣體鋼瓶7瓶、外接式高壓氣體鋼瓶
    1瓶、塑膠彈丸1瓶可資佐證。扣案空氣槍經國道二隊於刑事
    組辦公室當場測試射擊鋁片三片，其中二片均能貫穿、一片
    凹陷（偵卷第19至21頁），再將扣案空氣槍送往內政部警政
    署刑事警察局鑑驗得知：送鑑空氣槍1支（槍枝管制編號000
    0000000），認係氣體動力式槍枝，以小型高壓氣體鋼瓶內
    之氣體為發射動力，經以金屬彈丸測試3次，其中彈丸（直
    徑6.0mm、重量0.88g），最大發射速度為178公尺/秒，計算
    其動能為13焦耳，換算其單位面積動能為45焦耳/平方公分
    。又關於殺傷力之數據，依日本科學警察之研究結果，彈丸
    單位面積動能達20焦耳/平方公方，則足以穿入人體皮肉層
    ，此有內政部警政署刑事警察局98年2月9日刑鑑字第098001
    5086號鑑驗書附卷可憑（偵卷第43、44頁）。故警方於被告
    所駕駛之白色福特休旅車上所查獲之空氣槍確實具有殺傷力
    甚明。
  (二)被告雖辯稱：伊在汽車旅館向朋友借車外出購買宵夜，那友
    人伊不知道是誰，只知他叫「小寶」，伊今天凌晨兩點在湖
    口鄉珍愛汽車旅館115室向他借的云云。惟被告遇警盤查時
    不僅未告知警方車主在湖口珍愛汽車旅館裡面、希望警方去
    汽車旅館調查（原審卷第66頁），亦未能供出綽號「小寶」
    其人之真實姓名及年籍資料供檢警查證，則是否有「小寶」
    其人，已有可疑。何況，被告稱不知道友人是誰、只知叫「
    小寶」云云，衡諸常情，一般人不可能將載有槍械且價值高
    於一般轎車之休旅車借予不熟識之友人，以免遭查緝或失竊
    ，顯見被告所稱該車係向友人所借云云，不足採信。況且就
    白色福特休旅車來源乙節，被告於98年2月5日警詢時先稱該
    白色休旅車是跟綽號「小寶」的朋友借用的（偵卷第11頁）
    ，於同日偵查則稱：周子強姊姊的朋友「小寶」說他有開車
    來，鑰匙在桌上，伊就直接拿來開了云云，兩者不符，再於
    98年7月28日偵訊時稱「（檢察官問：3359-DX這部車子你使
    用多久？）我這部車子是從『阿光』那邊借出來的」云云，
    其所供前後矛盾，且與證人周子強於98年3月25日偵查中稱
    「乙○○的朋友來將車子交給乙○○，人就走了」等語不符
    ，自難採憑。周子強於98年10月17日警詢時並稱：因乙○○
    說要去買東西，湖口也不熟，要伊陪他去一下馬上就回來，
    伊就跟乙○○下樓後，他直接往福特車走去從褲袋拿出鑰匙
    啟動該福特車使用等語（原審卷第95頁），該白色福特休旅
    車之鑰匙既係自被告之褲袋所取出，顯非被告所稱係向不知
    姓名之人所借用或從桌上拿取，益徵被告上揭辯解均不足採
    。
  (三)被告所駕駛之白色福特休旅車（原車號3359-DX）登記車主
    為蔡朝杰（偵卷第57頁車籍資料），而據證人蔡朝杰於原審
    法院證稱：伊曾經委託園區裡面一家代辦公司去辦匯豐、國
    泰等銀行信用卡，當時卡片被刷了20萬元，代辦公司也沒有
    還伊，伊想可能代辦公司洩漏伊資料，大概有10年了，伊應
    該是被冒用名義去買車，伊沒有接到任何稅單，伊對白色福
    特休旅車完全沒有印象，確實沒有看過也未使用過白色休旅
    車，從卷內的口卡資料伊認識甲○○，他是伊剛剛說的那家
    園區代辦公司的股東，伊懷疑是甲○○用伊名義去買白色福
    特休旅車，因為伊委託他代辦，結果他冒用伊名去辦信用卡
    ，還刷光伊信用卡等語（原審卷第145頁反面至第146頁反面
    ）。而被告自承甲○○為其隔壁村的鄰居，並不否認其認識
    甲○○（偵卷第108頁），且自承其有跟甲○○本人借3371-
    HJ號車牌等語（原審卷第22頁反面），而車號3371-HJ車輛
    為紅色賓士轎車（原審卷第66頁背面），車主為丙○○，此
    有內政部警政署國道公路警察局第二警察隊98年4月15日公
    警二刑字第0980201416號函在卷足憑（偵卷第63頁），並據
    證人丙○○於本院審理時證稱：車子是伊朋友甲○○用伊名
    義所購買，約97年上半年買的，從開始買車後都是甲○○在
    使用與保管的等語（本院卷第141頁反面至142頁反面）。是
    則被告既與甲○○相識，並向甲○○借用甲○○使用丙○○
    名義辦理之3371-HJ號車牌，被告並為警查獲其駕駛懸掛上
    揭車牌而由甲○○冒用蔡朝杰名義辦理之車輛，當可合理認
    定該車牌、車輛均係被告自甲○○處所取得以供其使用。而
    該白色福特休旅車既係由被告保管使用，則被告對於車上放
    置空氣槍一事自難諉為不知。
  (四)被告雖辯稱：如果伊知道車上有槍，伊一定會逃跑云云。惟
    據證人曾清溪於偵查中具結證稱：若乙○○發現臨檢，沒辦
    法倒車出去，因為（後方）還有其他車輛等語（偵卷第113
    頁）。並參酌證人曾清溪於原審當庭手繪98年2月5日凌晨2
    時許路檢現場示意圖（附於原審卷第82頁），顯示當時國道
    二隊楊梅分隊於國道一號新竹交流道匝道口（北上93.5公里
    處）設置攔查點，其中一輛警車停放於公道五路匝道與光復
    路匝道匯流之槽化線處，另一輛警車停放於欄查點右前方路
    肩，同時有二輛警車在現場執勤，倘被告欲駕車逃離現場，
    停於路肩之警車可立即出發前往追捕，是被告明知無法脫身
    或心存僥倖始停車配合警方檢查，自難因其停車受檢而為其
    有利之證明，其辯稱因不知車上有槍才主動配合云云，並不
    足採。
  (五)被告於偵查中稱：伊不知道伊是通緝犯等語（偵卷第52頁）
    。查被告係於98年1月23日經新竹地檢署發布通緝（見卷附
    通緝案件報告書），於98年2月5日隨即為警查獲，歷時僅約
    13日，時間甚短，其辯稱不知為通緝犯等語，應可採信。被
    告既不知自己為通緝犯，則駕車遇警攔查時應神態自若、心
    中坦蕩，惟被告為警查獲時神情緊張，業據證人曾清溪於偵
    查及原審審理時均證稱：（被告）一被伊等攔下來時就很慌
    張，臉色就變白了；攔到被告時發現被告神色緊張，就把被
    告攔到巡邏車前方等語綦詳（偵卷第114頁、原審卷第64頁
    反面），被告既不知自己為通緝犯，然遇警盤查時神色有異
    ，顯係因車內藏有空氣槍、害怕警方盤查之故，是被告辯稱
    不知車上有槍云云，委無足採。
  (六)又關於被告及證人劉光遠、周家如、周子強就98年2月5日凌
    晨，究竟由何人主動邀約而齊聚位於新竹縣湖口鄉○○路○
    段342巷33號之珍愛汽車旅館115室？至該處之目的為何？各
    人使用之交通工具及停放地點為何？為何由被告駕駛車牌號
    碼3359-DX號自用小客車（懸掛3371-HJ號車牌），搭載證人
    周子強買宵夜會行經新竹市○道○路轉入國道一號高速公路
    匝道口（北上車道93.5公里）北上處？被告之前是否使用過
    系爭懸掛3371-HJ號車牌之自小客車及該車牌何來等事實，
    陳述均不相符，且多處違背常情顯有虛偽。查被告就其如何
    前往珍愛汽車旅館乙節，先於偵查中稱：伊與「阿光」先去
    ，之後「小如」過來找伊，伊是今天凌晨一點去的，是「阿
    光」開的房間，他在今天凌晨一點左右伊與他一起開的云云
    （偵卷第41頁）；嗣於偵查中稱：伊與借伊車的人一起去汽
    車旅館（偵卷第51頁）；再於原審法院準備程序時稱：98年
    2月5日那天伊是坐計程車先到珍愛汽車旅館等語（原審卷第
    23頁），所供前後不符。證人劉光遠於原審法院審理時證稱
    ：伊是跟被告一起去，在珍愛汽車旅館會合，伊坐計程車去
    的，忘記叫哪一家車行的車，伊只記得是白牌車，不是黃色
    計程車，伊自己搭一輛白色的車子，是被告先到珍愛汽車旅
    館，之後伊才自己搭白牌車去（汽車旅館會合）等語（原審
    卷第76頁）；證人周家如於原審法院證稱：伊騎機車去汽車
    旅館，當時劉光遠跟被告已經到了，伊到場後，伊弟弟周子
    強才到，是伊打電話叫伊弟弟來，因為那麼晚了，伊想要叫
    伊弟弟跟伊一起走，當時他人也在外面等語（原審卷第136
    頁反面）。惟依珍愛汽車旅館房客住房登記表記載，98年2
    月4日23時55分至隔日凌晨3時16分退房時止，進入115號房
    之順序：先進入者為車號CB-5972自小客車，次為車號MA7-0
    77重型機車，再為車號9333-HK自小客車。經查，車號CB-59
    72車輛為三陽喜美小客車，車主為翁廷風（偵卷第69之3頁
    車籍資料），而據證人翁廷風於偵訊時具結證稱：當天是去
    載客人，載誰不知道、忘掉了，有些會直接載到房間去，伊
    沒有登記，伊跟旅館說是載客，他們就讓伊進去，伊載了4
    年多，珍愛都是叫伊等車行的車子等語（偵卷第167頁）。
    而車號MA7-077之車輛為三陽125cc重型機車，車主為周子強
    （偵卷第69之5頁車籍資料），證人周家如稱其係騎乘弟弟
    周子強所有之機車前往汽車旅館等語（原審卷第140頁），
    此部分與客觀事實相符，堪予採信。另車號9333-HK之車輛
    為中華三菱小客車，該車亦為周子強所有（偵卷第70頁車籍
    資料），並由周子強駕駛該車前往珍愛汽車旅館，核與證人
    周家如稱打電話叫弟弟開車來汽車旅館接人等語相符，亦堪
    信實。綜上各情相互勾稽以觀，應係被告駕駛車號3359-DX
    白色福特休旅車（懸掛3371-HJ車牌）先前往珍愛汽車旅館
    ，並將該車停放於汽車旅館門口外等待劉光遠，因而珍愛汽
    車旅館工作人員並未記載該車之車號，待劉光遠搭乘由翁廷
    風所駕駛之車號CB-5972三陽喜美小客車到達後，被告隨即
    坐上劉光遠之小客車，與劉光遠共同進入珍愛汽車旅館115
    號房，被告及劉光遠進入汽車旅館房間後，劉光遠之女友周
    家如騎乘周子強所有之車號MA7-077三陽125cc機車抵達，周
    家如打電話要求周子強前往汽車旅館，周子強駕駛車號9333
    -HK中華三菱小客車進入汽車旅館後，另二名姓名年籍不詳
    、綽號「小寶」及「醜大」（或「醜王」）之成年男子最後
    進入，未久周子強搭乘被告所駕駛之白色福特休旅車外出購
    買宵夜並為警攔檢查獲。證人周子強雖於原審另證稱：伊係
    在旅館房間門外之大門「內」搭乘懸掛3371-HJ號車牌之自
    小客車云云（原審卷第72頁反面），並當庭繪製該台自小客
    車係停放的位置係在115室室外（原審卷第83頁），惟觀諸
    上揭珍愛汽車旅館房客住房登記表所載，只要係進入旅館內
    之車輛，不論是計程車或機車，該旅館人員均會將車號登載
    在該登記表上，若懸掛3371-HJ號車牌之白色休旅車確有駛
    入旅館內並停放在115室外，嗣又駛出旅館，則旅館人員豈
    有可能漏未登載在登記簿上？故應認證人周子強此部分所述
    ，核與客觀事實不符，顯係迴護被告之詞，無足採信。
  (七)被告於原審時表示：當時槍在車上找到時，不是像照片上顯
    示組裝好的槍等語（原審卷第148頁反面）。經查，警方查
    獲空氣槍時，該空氣槍尚未組裝，為測試該空氣槍有無發射
    能力，遂組合完成帶往該隊刑事組測試，業據證人曾清溪證
    述明確（原審卷第67頁、偵卷第15至22頁），而該空氣槍查
    獲當時雖未組裝，惟該空氣槍既得快速且輕易組裝完成，實
    無礙該空氣槍具有殺傷力事實之認定。又警方雖未於扣案之
    空氣槍採得被告指紋，惟依現存之證據已足證明被告犯罪，
    自難因查獲時空氣槍尚未組裝且警方未於空氣槍採取指紋而
    為被告有利之證明。又被告及證人周子強均稱案發當天被警
    查獲後，被告使用周子強之手機0000000000與車主聯絡，然
    經檢察官調取該手機之對帳單紙本核閱結果，該手機於98年
    2月4日與5日兩天均無任何通話（打出）計時收費紀錄（原
    審卷第126頁）。另被告本人案發當時使用之0000000000號
    手機與劉光遠所使用門號0000000000之手機均為遠傳電信門
    號，因係使用「易付卡」，所以並無對帳單可供調閱（原審
    卷第127頁），自均難據此為被告有利之認定。至於檢察官
    聲請傳訊證人甲○○，欲證明被告駕駛車輛之實際使用情形
    ，惟證人甲○○經本院傳、拘未到，有拘票回證在卷可憑（
    本院卷第162頁），且上揭事實已經本院認定明確，附此敘
    明。
  (八)綜上，本案事證明確，被告持有空氣槍之犯行堪予認定，應
    依法論科。
二、核被告所為，係犯槍砲彈藥刀械管制條例第8條第4項之未經
    許可持有空氣槍罪。被告有事實欄所載犯罪前科及執行情形
    ，此有本院被告前案紀錄表在卷可稽，其於有期徒刑之執行
    完畢後五年內故意再犯本件有期徒刑以上之罪，為累犯，應
    依刑法第47條第1項之規定加重其刑。辯護人具狀請求依大
    法官會議釋字第669號解釋之意旨減輕其刑，惟查，釋字第
    669號之解釋範圍為槍砲彈藥刀械管制條例第8條第1項之未
    經許可製造、販賣或運輸空氣槍罪部分，本件被告所犯為同
    條第4項之未經許可持有空氣槍罪，基於「明示其一，排除
    其他」之法諺，本件自非該號解釋效力所及，無該號解釋之
    適用。
三、原審未能細心勾稽，遽以被告犯罪事證不足而為其無罪之諭
    知，自非允洽。被告犯罪事證甚為明確，已如前述，檢察官
    上訴指摘原判決不當，核有理由，應由本院將原判決撤銷改
    判。爰審酌被告有多項犯罪前科，素行不佳，不知悔改而為
    本件持有空氣槍之犯行，及其犯罪之動機、目的、手段、智
    識程度、持有空氣槍對社會治安危害甚大，然尚未持之以犯
    他罪即為警查獲等一切情狀，量處有期徒刑年陸月，併科
    罰金新臺幣壹拾萬元，並諭知罰金易服勞役之折算標準以新
    臺幣壹仟元折算一日，以資懲儆。扣案之空氣槍1枝、小型
    高壓氣體鋼瓶7瓶、外接式高壓氣體鋼瓶1瓶、塑膠彈丸1瓶
    ，係屬違禁物，應依刑法第38條第1項第1款規定宣告沒收。
據上論斷，應依刑事訴訟法第369條第1項前段、第364條、第299
條第1項前段，槍砲彈藥刀械管制條例第8條第4項，刑法第11條
前段、第47條第1項、第42條第3項、第38條第1項第1款，判決如
主文。
本案經檢察官李良忠到庭執行職務。
中    華    民    國    99    年    9     月    28    日
                  刑事第二庭審判長法  官  洪光燦 
                                  法  官  楊照男 
                                  法  官  林恆吉
以上正本證明與原本無異。
如不服本判決，應於收受送達後10日內向本院提出上訴書狀，其
未敘述上訴之理由者並得於提起上訴後10日內向本院補提理由書
（均須按他造當事人之人數附繕本）「切勿逕送上級法院」。
                                  書記官  陳盈璇
中    華    民    國    99    年    9     月    29    日
附錄：本案論罪科刑法條全文
槍砲彈藥刀械管制條例第8條第1項、第4項
未經許可，製造、販賣或運輸鋼筆槍、瓦斯槍、麻醉槍、獵槍、
空氣槍或第四條第一項第一款所定其他可發射金屬或子彈具有殺
傷力之各式槍砲者，處無期徒刑或五年以上有期徒刑，併科新臺
幣一千萬元以下罰金。
未經許可，持有、寄藏或意圖販賣而陳列第一項所列槍枝者，處
三年以上十年以下有期徒刑，併科新臺幣七百萬元以下罰金。

司法院資訊處製作；財團法人民間司法改革基金會備份。
